# 对于职工提前离职按约定方式回售股份的会计处理

提问人：Ryan_q 时间：2023-02-03 17:57:38
@chenyiwei，陈版主
个人理解是否这么认为：
1 、一项股份支付激励涉及退出分两种：与权益价值挂钩和与权益价值无挂钩，在前期确认的时候是不是都确认股份支付费用，我理解是的、
2 、退出时取得收益 ，前者有挂钩已经确认费用了，无需再处理。后者没挂钩，前期的费用都要冲回不确认（因为股权均回购了），但对收益部分按薪酬处理。
3 、如果不挂钩的一直不退出，直到上市了公允退出了，本质上股份激励费用还是正常确认，适用股份支付准则。
望陈版主指导！

回答人：chenyiwei
根据《监管规则适用指引——会计类第 3 号》之“3-9 对于职工提前离职按约定方式回售股份的会计处理”：
实务中存在一些股权激励计划，职工需通过提供一段期间的服务以获取低价认购的股份，如果职工在服务期内离职，股权激励计划将要求职工将股份回售给公司。职工尽管因离职未取得相应股份，但将股份回售仍可取得一定的收益，例如回售价格为认股价格加固定回报率或者每股净资产等。
上述股权激励计划中，如果职工因回售股份取得的收益与企业自身权益工具价值相关，则属于股份支付，企业应当按照股份支付准则有关规定，确认相关费用；如果职工回售取得的收益与企业自身权益工具价值没有密切关系，则不属于股份支付，企业应当按照职工薪酬准则有关规定，在职工为取得该收益提供服务的期间内分期确认职工薪酬费用。
一般情况下，对于员工在股份支付的等待期内提前离职时按约定价格（如原授予价格+利息）回购，表明员工未满足服务期限条件，最终可行权的权益工具数量为零，故股份支付费用应冲回处理。但回购价格高于原授予价格的部分（即利息）应在等待期内逐年计提（参考解释 7 号第五条规定），确认为各期利息支出。